【裁判字號】    90,上訴,2035
【裁判日期】    901227
【裁判案由】    毒品危害防制條例
【裁判全文】
臺灣高等法院臺中分院刑事判決                    九十年度上訴字第二三五號
    上  訴  人
    即  被  告  甲○○
右上訴人因違反毒品危害防制條例案件，不服臺灣臺中地方法院九十年度訴字第二一
二七號，中華民國九十年十月四日第一審判決（起訴案號：臺灣臺中地方法院檢察署
九十年度毒偵字第一六○一號、第二七八三號、第三○四九號），提起上訴，本院判
決如左：
      主  文
原判決撤銷。
甲○○連續施用第一級毒品，累犯，處有期徒刑捌月；又連續施用第二級毒品，累犯
，處有期徒刑柒月。應執行有期徒刑壹年貳月。
      事  實
一、甲○○前曾於民國（下同）八十五年間因違反麻醉藥品管理條例案件，經台灣台
    中地方法院判處有期徒刑六月確定，於八十五年十月二十八日易科罰金執行完畢
    ，仍不知悔改。又因施用第二級毒品，經台灣台中地方法院裁定送觀察、勒戒後
    ，認無繼續施用毒品之傾向，經台灣台中地方法院檢察署檢察官於八十九年二月
    十日，以八十九年度毒偵緝字第六一號、八十九年度毒偵字第一四六四號不起訴
    處分確定。詎甲○○仍基於概括犯意，自八十九年五月間某日起至九十年五月二
    十七日止，連續在台中縣豐原市○○路國民新村一六四號住所等處，用鋁箔紙燒
    烤，吸用煙霧之方式，非法施用第二級毒品安非他命多次，約每星期一次。復另
    行起意並基於概括之犯意，自九十年五月二十五日起至同年月二十七日止，連續
    在其前開住所等處，以將海洛因摻入香菸內吸食之方式，非法施用第一級毒品海
    洛因多次。嗣分別於九十年一月三十日二十一時許及九十年五月二十七日四時四
    十分許，在台中縣豐原市○○街六號、台中縣豐原市○○街十一號為警查獲，經
    採集尿液送驗結果，呈甲基安非他命及嗎啡陽性反應。經台灣台中地方法院於九
    十年五月二十七日以九十年度毒聲字第二六三八號裁定將甲○○送台灣台中看守
    所附設觀察勒戒所施以觀察勒戒後，認有繼續施用毒品之傾向。
二、案經台中縣警察局豐原分局報請台灣台中地方法院檢察署檢察官及同署檢察官自
    動檢舉偵查起訴。
      理  由
一、訊據上訴人即被告林崑德（下稱被告）對於右揭事實，坦承不諱，而被告為警查
    獲時，其尿液送驗結果均呈甲基安非他命陽性反應（見九十年度毒偵字第一六０
    一號卷第十頁、九十年度毒偵字第二七八三號卷第三四頁之台中縣衛生局檢驗尿
    水報告書及九十年度毒偵字第三０四九號卷第七頁至第八頁之台灣台中看守所附
    設勒戒處所報告書及濫用藥物尿液檢驗報告），又被告於臺灣臺中看守所採尿送
    驗時，亦檢出鴉片類（按即嗎啡）陽性反應，並有前開台灣台中看守所附設勒戒
    處所報告書及濫用藥物尿液檢驗報告附卷可稽。被告前因施用第二級毒品，經台
    灣台中地方法院裁定送觀察、勒戒後，認無繼續施用毒品之傾向，經台灣台中地
    方法院檢察署檢察官於八十九年二月十日，以八十九年度毒偵緝字第六一號、八
    十九年度毒偵字第一四六四號不起訴處分確定，此有不起訴處分書在卷足參，而
    被告於九十年五月二十七日經台灣台中地方法院裁定送前開勒戒所觀察勒戒後，
    認有繼續施用毒品之傾向，此有該所九十年六月十二日九十中所正總字第一九四
    四號函及所附之「有無繼續施用毒品傾向證明書」各一紙在卷足資佐證。綜上所
    述，本件事證證明確，被告犯行洵堪認定。
二、核被告甲○○所為，係犯毒品危害防制條例第十條第一項、第二項之施用第一級
    、第二級毒品罪。公訴人雖未就被告自九十年五月二十五日起至同年月二十七日
    止多次非法施用第一級毒品海洛因部分起訴（按公訴人僅就被告於九十年五月二
    十七日前三日內某時點非法施用第一級毒品海洛因一次起訴)，惟此部分與前開
    起訴部分具裁判上一罪之連續犯關係，為起訴效力所及，本院自得併予審究。又
    被告持有第一級、第二級毒品之低度行為，應為施用之高度行為所吸收，不另論
    罪。又被告先後多次施用第一級、第二級毒品之犯行，其時間緊接，所犯犯罪構
    成要件相同，顯係基於概括犯意反覆為之，均為連續犯，應依刑法第五十六條規
    定各論以施用第一級、第二級毒品之一罪，並均加重其刑。又被告甲○○前曾於
    八十五年間因違反麻醉藥品管理條例案件，經台灣台中地方法院判處有期徒刑六
    月確定，於八十五年十月二十八日易科罰金執行完畢，有台灣台中地方法院檢察
    署刑案資料查註紀錄表及台灣高等法院被告全國前案記錄表各一件附卷可稽，其
    於受有期徒刑之執行完畢後，五年內再犯本件有期徒刑以上之罪，為累犯，應依
    刑法第四十七條規定遞加重其刑。又被告所犯前開二罪間，犯意各別，行為互殊
    ，應予分論併罰。本件原判決以被告罪證明確，予以論罪科刑，固非無見。惟查
    本院認為被告犯罪情節尚非重大，原判決量刑稍嫌過重，被告上訴指摘原判決不
    當，不無理由；又原判決對於被告施用毒品之方式，並未訊明認定，亦有未洽，
    併予指明。原判決既有可議之處，即屬無可維持，應由本院予以撤銷改判。爰審
    酌被告犯罪之動機、目的、手段、品行、犯罪所生之危害、曾經戒毒程序後仍再
    犯相同性質之罪及犯罪後坦承犯行，態度尚佳等一切情狀，分別量處如主文第二
    項所示之刑，並定其應執行之刑。
據上論斷，應依刑事訴訟法第三百六十九條第一項前段、第二百九十九條第一項前段
，毒品危害防制條例第十條第一項、第二項、第二十條第三項前段，刑法第十一條前
段、第五十六條、第四十七條、第五十一條第五款，判決如主文。
本案經檢察官乙○○到庭執行職務。
中      華      民      國      九十    年      十二      月    二十七  日
                                臺灣高等法院臺中分院刑事第五庭
                                      審判長法  官  袁  從  楨
                                            法  官  姚  勳  昌
       法  官  郭  同  奇
右正本證明與原本無異。
第一級毒品部分得上訴。
第二級毒品部分不得上訴。
如不服本判決應於收受送達後十日內向本院提出上訴書狀，其未敘述上訴之理由者並
得於提起上訴後十日內向本院補提理由書（均須按他造當事人之人數附繕本）。
                                            書記官  康  孝  慈
中       華       民       國   九  十    年    十二     月   二十八    日
附錄本案論罪科刑法條全文：
毒品危害防制條例第十條第一項：
施用第一級毒品者，處六月以上五年以下有期徒刑
毒品危害防制條例第十條第二項：
施用第二級毒品者，處三年以下有期徒刑
                                                                        Ｋ


司法院資訊處製作；財團法人民間司法改革基金會備份。
